

# Alice Vigo front-end developer



data di nascita: 21/06/1989

indirizzo: Via Vocemola 5, 15061 Arquata S. (AL)

HTML5 - CSS3 - SCSS BOOTSTRAP JAVASCRIPT - JQUERY TYPESCRIPT - ANGULAR



## em tuodo

Da sempre appassionata di tecnologia, dopo anni nell'ambito delle vendite ho deciso di approfondire le mie curiosità. Grazie all'esperienza con Epicode ho avuto modo di ampliare le mie vedute - fino ad allora incentrate su HTML e CSS.



Italiano: madrelingua; Inglese: avanzato.

sontati

email : vigo.alice@gmail.com

tel: +393473363323

linkedin: https://www.linkedin.com/in/alice-vigo-6a742116b github: https://github.com/alix1989

# portfolio

https://alix1989.github.io/

App CRM:

https://github.com/alix1989/FE07B\_ProgettoFinale\_Vigo

## esperienze lavorative

#### Addetta alle Vendite - Puma

Serravalle Designer Outlet | novembre 2019 - novembre 2020

#### Addetta alle Vendite - Nike

Serravalle Designer Outlet | marzo 2019 - ottobre 2019

#### Addetta alle Vendite - Lorenzi dal 1952

Serravalle Retail Park | 2015 - 2018

Nella mia esperienza nei diversi punti vendita ho sviluppato una propensione per il teamwork e collaborazione per un obiettivo comune; inoltre mi sono approcciata a diversi gestionali per cassa, resi, creazione anagrafiche e bolle.

## istruzione e formazione

#### Corso Front-End Developer

Epicode School | novembre 2021 - marzo 2022

Il corso mi ha aiutata ad approfondire ed approcciarmi alle tecnologie più famose ed utilizzate in ambito dello sviluppo web.

#### Diploma SDM - Scuola del Musical

FuoriDiDanza | Milano | 2011 - 2013

Canto, danza, recitazione e tanta disciplina ed ordine.

#### Diploma Socio-Psico Pedagogico

Ist.Sup. Saluzzo | Alessandria | 2003 - 2008

Valutazione: 72/100